# 合并层面产生的商誉能按实质性原则计入无形资产吗？

提问人：彩云飞处彩云追 时间：2015-08-13 18:33:56
谢谢楼上的回复。 从以前的讨论中已搜到答案：
解释 5 号明确在非同一控制下企业合并中，对于被购买方财务报表中未确认的无形资产，但满足《企业会计准则第 6 号—无形资产》
中规定的“可辨认性标准”的，购买方应予以确认。这一规定是对《企业会计准则第 20 号——企业合并》第十四条第（一）项规定“合并中取得的无形资产，其公允价值能够可靠地计量的，应当单独确认为无形资产并按照公允价值计量”的补充和进一步解释。
但是公司购买股权的价格，没有经过评估，没有公允价值可参考，是否可以直接按管理层的意图将差额全部计入无形资产？

回答人：chenyiwei
被收购企业是否属于为了开采该矿区的煤矿而专门设立的项目公司？如果是，可按照《瑞华研究 2010 ～ 2014 汇编》中的问题3-2-1关于“单一资产实体”的原则处理。对单一资产实体的收购不应产生商誉，差额全归属于核心资产